<word>
  <form>niyalonadko</form>
  <seq>
    <morph wordType="180">
      <shortName>ni- (1SgSubj): ni</shortName>
      <inflMsa slot="180" slotAbbr="Subject" />
    </morph>
    <morph wordType="root">
      <shortName>yalo (mat): yalo</shortName>
      <stemMsa cat="81" catAbbr="n" inflClass="99" inflClassAbbr="I" requiresInfl="+" />
    </morph>
    <morph wordType="root">
      <shortName>nad (to.sleep): nadra</shortName>
      <stemMsa cat="152" catAbbr="intrans" inflClass="177" inflClassAbbr="1" requiresInfl="+" />
    </morph>
    <morph wordType="166">
      <shortName>-ko (Past): bi</shortName>
      <inflClasses>
        <inflClass hvo="178" abbr="2" />
      </inflClasses>
      <inflMsa slot="166" slotAbbr="Tense" />
    </morph>
  </seq>
</word>